臺灣基隆地方法院民事裁定　　　　　 100年度消債更字第26號
聲　請　人　李來得
即　債務人　　　　　　　樓
上列債務人因消費者債務清理條例聲請更生事件，本院裁定如下
：
    主  文
債務人李來得自中華民國一百年十月四日中午十二時起開始更生
程序。
命司法事務官進行本件更生程序。
    理  由
一、按法院開始更生程序之裁定，應載明其年、月、日、時，並
    即時發生效力；法院裁定開始更生或清算程序後，得命司法
    事務官進行更生或清算程序，必要時得選任律師、會計師或
    其他適當之自然人或法人一人為監督人或管理人；消費者債
    務清理條例（以下簡稱本條例）第45條第1項、第16條第1項
    分別定有明文。
二、聲請意旨略以：債務人有不能清償債務之情事，於本條例施
    行前，曾依中華民國銀行公會會員辦理消費金融案件無擔保
    債務協商機制與最大債權金融機構永豐商業銀行股份有限公
    司（合併更名前為台北國際商業銀行股份有限公司，以下簡
    稱永豐銀行）成立協商，約定每月還款新臺幣（下同）13,2
    68元，惟債務人與前妻離婚後，尚須獨立負擔未成年子女之
    扶養費，實無力負擔該協商方案，且債務人無擔保或無優先
    權之債務總額未逾 1,200萬元，亦未曾經法院裁定開始清算
    程序或宣告破產，為此依法聲請更生等語。
三、經查：
  (一)債務人主張之上開事實，業據提出財產及收入狀況說明書、
    聯合徵信中心當事人綜合信用報告、個別協商一致性方案協
    議書、全國財產稅總歸戶財產查詢清單、新北市政府稅捐稽
    徵處98年度綜合所得稅各類所得資料清單、99年度綜合所得
    稅結算申報所得資料參考清單、申報扣除額資料參考清單、
    勞工保險被保險人投保資料表、戶籍謄本、房屋租賃契約書
    、各項收據影本等件為證，且有債權人永豐銀行所提95年 6
    月19日協議書附卷可憑，堪信為真實。
  (二)依債務人所提之綜合所得稅各類所得資料清單、申報扣除額
    資料參考清單及萬里企業有限公司開具之健保費繳費證明，
    債務人於98年間之薪資收入為 421,200元，扣除其與其未成
    年子女李倩2人之健保費合計 11,520元及債務人之勞保費
    約6,264元，則債務人於98年間平均每月收入約為 33,618元
    ，核與債務人自陳其自90年 1月起於萬里企業有限公司工作
    ，每月收入約33,000元等語相符。另債務人每月須負擔個人
    及其未成年子女李倩之生活費用，債務人既稱有不能清償
    債務之情事，則其日常生活自應受到相當之限制，不得主張
    維持過往之寬逸生活，應以足以維持其最低生活之費用為其
    必要支出之計算標準，而依行政院公布之99年臺灣省最低生
    活費用 9,829元計算。又未成年子女部分係依附於父母提供
    之住所共同生活，且其日常生活較為單純，其基本生活費用
    與成人之基本生活費用本應不同，然考量債務人每月須支出
    房租 5,000元，故仍以上開99年度臺灣省每人每月最低生活
    費用 9,829元計算未成年子女之扶養費用，則債務人及受其
    扶養之未成年子女李倩之每月必要支出之生活費用合計為
    19,658元。
  (三)本院審酌債務人每月薪資所得約33,618元，扣除其個人與受
    其扶養之未成年子女李倩之生活費用19,658元後，僅餘13
    ,960元，如依最大債權金融機構所提每月清償13,268元之還
    款方案，每月僅餘 692元，倘債務人發生突發狀況，經濟上
    不足以支應，生活將陷入困境，自屬有不能清償債務之虞之
    情形，債務人主張其有不能清償債務或有不能清償之虞等情
    形，應為可採。此外，本件又查無債務人有本條例第6條第3
    項、第 8條及第46條各款所定駁回更生聲請之事由存在，債
    務人聲請更生，為有理由，應予准許，並命司法事務官進行
    本件更生程序，爰裁定如主文。
中    華    民    國   100    年    10    月    4     日
                  民事庭法  官  陳湘琳
以上正本係照原本作成。
本件不得抗告。
本裁定已於100年10月4日中午12時公告。
中    華    民    國   100    年    10    月    4     日
                        書記官  王月娥